【裁判字號】    95,交簡上,28
【裁判日期】    950630
【裁判案由】    過失傷害
【裁判全文】
臺灣士林地方法院刑事判決            95年度交簡上字第28號
上  訴  人
即  被  告  甲○○
上列上訴人因過失傷害案件，不服本院士林簡易庭95年度士交簡
字第403 號中華民國95年3 月31日第1 審刑事簡易判決（檢察官
聲請簡易判決處刑案號：臺灣士林地方法院檢察署95年度偵字第
169 號），提起上訴，本院管轄之第2 審合議庭判決如下：
    主  文
原判決撤銷。
甲○○因過失傷害人，處拘役伍拾玖日，如易科罰金，以佰元
折算壹日。緩刑貳年。
    事實及理由
一、本件犯罪事實、理由、證據及應適用之法條除均引用第1 審
    簡易判決處刑書及檢察官聲請簡易判決處刑書之記載（詳如
    附件），並補充如下：被告甲○○於肇事後，與告訴人一同
    前往醫院就診，在有偵查犯罪職權之機關尚不知何人為肇事
    者前，於警員游宗禾接獲通報前往醫院處理時，主動向警員
    游宗禾陳述經過，承認駕車肇事而自首接受裁判等情，此有
    卷附臺北市政府警察局交通事故肇事人自首情形紀錄表1 紙
    在卷可稽（附於95年度偵字第169 號卷第18-1頁），被告合
    於刑法第62條前段規定之自首要件，爰依該條規定減輕其刑
    。
二、上訴意旨略以：伊不否認其對於本件車禍之發生應負過失責
    任，惟原審量刑似嫌過重，且伊已與被害人達成和解，請求
    予以宣告緩刑等語。
三、原審以被告罪證明確，予以論罪科刑，固非無見，惟查：被
    告於案發後自首犯罪，依法應予減輕其刑，業據說明如前，
    ，原審漏未斟酌，尚有未洽，且告訴人就本案發生亦與有過
    失，原審量處有期徒刑3 月，顯屬過重，參以被告於上訴後
    ，已與被害人達成和解，同意賠償新台幣（下同）321,495
    元，有和解書1 份在卷足憑（附於本院刑事卷），原審未及
    審酌至此，亦有未合，是被告上訴指摘原判決量刑失當，非
    無理由，自應由本院予以撤銷改判。爰審酌被告犯行致生告
    訴人受有骨折傷害之危害程度、犯後態度尚稱良好、告訴人
    就本件事故之發生亦與有過失，且被告於肇事後已與告訴人
    和解，並其犯罪之動機、目的及其智識程度等一切情狀，量
    處如主文第2 項所示之刑，並諭知易科罰金之折算標準，以
    示懲儆。末查，被告前未曾受有期徒刑以上刑之宣告，此有
    臺灣高等法院被告前案紀錄表1 份附卷可稽，本院審酌被告
    因一時疏忽，誤觸刑章，情節非重、尚有悔意，且於事後已
    與告訴人達成和解，如前所述，經此起訴、審判，當知所警
    惕，信無再犯之虞，因認其所受宣告之刑以暫不執行為適當
    ，爰併諭知緩刑2 年，以啟自新。
據上論斷，應依刑事訴訟法第455 條之1 第1 項、第3 項、第36
9 條第1 項前段、第364 條、第373 條、第299 條第1 項前段，
道路交通管理處罰條例第86條第1 項，刑法第284 條第1 項前段
、第62條前段、第41條第1 項、第74條第1 款，罰金罰鍰提高標
準條例第1 條前段、第2 條，判決如主文。
本案經檢察官林聰良到庭執行職務。
中    華    民    國    95    年    6     月    30    日
                  刑事第七庭審判長法  官  趙文卿
                                  法  官  楊得君
                                  法  官  吳祚丞
以上正本證明與原本無異。
本件判決不得上訴。
                                  書記官  林立原
中    華    民    國    95    年    7     月     6    日
附錄本案論罪科刑法條全文：
中華民國刑法第284條第1項前段：
因過失傷害人者，處 6 月以下有期徒刑、拘役或 5 百元以下罰
金，致重傷者，處1 年以下有期徒刑、拘役或5 百元以下罰金。


司法院資訊處製作；財團法人民間司法改革基金會備份。
